臺灣高等法院臺南分院刑事判決
　　　　　　　　　　　　　　　　 94年度上訴字第470號　Ａ
上　訴　人
即　被　告　丙○○
選任辯護人　彭大勇　律師
　　　　　　林士龍　律師
上列上訴人因毀損等案件，不服臺灣臺南地方法院九十二年度訴
字第一一九九號中華民國九十四年二月二十五日第一審判決（起
訴案號：臺灣臺南地方法院檢察署九十二年度偵字第六二六０、
六九０九、七０二六號），提起上訴，本院判決如下：
    主  文
原判決關於丙○○傷害罪及毀損罪部分均撤銷。
丙○○無罪。
    理  由
一、公訴意旨略以：丙○○原係臺南市○區○○路一一八號甲○○所經營之「天使ＰＵＢ」員工，戴智偉（經判決無罪確定
    ）係丙○○之男友，九十二年一月二十九日凌晨二時三十分
    許，丙○○因遭甲○○解僱而心生不滿，並遷怒於店長丁○○，竟於當日凌晨三時下班後，以0000000000號
    電話撥打0000000000號電話與戴智偉聯繫，戴智
    偉即夥同四、五名年籍姓名均不詳之成年男子前往天使ＰＵ
    Ｂ會合，共同基於傷害及毀損之犯意聯絡，戴智偉與該四、
　  五名男子進入天使ＰＵＢ後，向客人乙○○詢問店長在何處
    ，乙○○未予回答，適甲○○聽聞吵雜聲下樓，戴智偉又向
    甲○○表示要找店長，甲○○表示不知丁○○現於何處，戴
    智偉即與同行男子上樓尋找丁○○未著，另一男子即至店外
    詢問丙○○，丙○○遂進入店內，向戴智偉表示丁○○在樓
    上休息，並與其中一名男子進入三樓休息室內，分別徒手或
    持硬物共同毆打丁○○，致蔡女受有鼻骨骨折併左手尺骨骨
    折及頭部外傷之傷害。戴智偉則與其餘男子則分持棒狀鐵製
　  品、煙灰缸等物或徒手共同毆打甲○○及乙○○，致甲○○
    受有頭部外傷併頭皮撕裂傷及雙上、下肢挫傷之傷害；乙○○受有臉部、頸部、背部多處鈍挫傷之傷害。丙○○與該五
　　、六名男子，分持鐵棒、煙灰缸等物，砸毀店內吧台內之玻
  　璃櫃及杯子等物品，致令不堪使用。案經甲○○、丁○○及
　　乙○○告訴，因認其涉有刑法第二百七十七條第一項傷害及
  　第三百五十四條毀損罪云云（另起訴強制罪部分經判決無罪
    確定）。
二、按犯罪事實應依證據認定之，無證據不得認定其犯罪事實；
    又不能證明被告犯罪，應諭知無罪之判決，刑事訴訟法第一
    百五十四條第二項、第三百零一條第一項分別定有明文。又
    所謂犯罪事實之證據，係指足以認定被告確有犯罪行為之積
    極證據而言，該項證據且須適合被告犯罪事實之認定，始得
    採為斷罪資料。又按無論直接或間接證據，其為訴訟上之證
    明，須通常一般之人均不致有所懷疑，而得確信其為真實之
    程度者，始得據為有罪之認定，有最高法院二十九年上字第
    三一０五號、五十三年台上字第二七五０號判例足資參照。
    又認定不利於被告之事實，須依積極證據，苟積極證據不足
    為不利於被告事實之認定時，即應為有利於被告之認定，更
    不必有何有利之證據。再事實之認定，應憑證據，如未能發
    現相當證據，或證據不足以證明，自不能以推測或擬制之方
    法，為裁判基礎；訴訟上用以證明事實之證據，須於通常一
    般人均不致有所懷疑，而得確信其真實之程度，始得據以為
    有罪之認定，倘其證明未達此一程度，而有合理之懷疑存在
    ，致無從為有罪之確信時，即應為無罪之判決。又告訴人之
    告訴，本以使被告受刑事訴追為目的，故其陳述是否與事實
    相符，自應調查其他證據，以資審認，苟其所為攻擊之詞，
    尚有瑕疵，則在未究明以前，即不能採為斷罪之基礎，最高
    法院三十年上字第八一六號、四十年台上字第八六號、六十
    一年台上字第三０九九號、七十六年度台上字第四九六八號
    判例可資參照。
三、本件公訴人認被告丙○○涉有傷害及毀損罪嫌，無非以：(一)
    告訴人即證人甲○○、乙○○、丁○○之證詞及其三人之診
    斷證明書；(二)現場蒐證照片；(三)據被告戴智偉所使用之00
    00000000號電話通聯記錄顯示，被告戴智偉於案發
    日，自凌晨三時起至五時止，每小時內均有撥打數通電話，
    且當日三時五十一分至四時五分許，其通話之基地臺位置在
    臺南市○區○○街三六三號，距離天使ＰＵＢ之直線距離不
    超過一百公尺，則被告戴智偉案發時，應在天使ＰＵＢ無訛
    等事證，為其所憑論據。
四、訊之上訴人即被告丙○○堅決否認有前述犯行，辯稱：伊下
    班後就回家，並未與戴智偉通電話，而天使ＰＵＢ經常會與
    客人發生糾紛，可能因客人不滿而來砸店云云。
五、按檢察官就被告犯罪事實，應負舉證責任，並指出證明之方
    法，刑事訴訟法第一百六十一條第一項定有明文。經查：(一)
 　 天使ＰＵＢ現場照片及甲○○、丁○○、乙○○三人之診斷
    證明書，僅能證明天使ＰＵＢ當日確遭人進入砸毀酒杯、酒
    櫃，電話線遭人扯斷，以及甲○○、乙○○、丁○○受有前
    開傷害等事實，是公訴人所舉此部分事證，無從證明被告丙○○與戴智偉犯罪。(二)縱使同案被告戴智偉於九十二年一月
    二十九日凌晨三時五十一分許至四　時五分許，曾在天使Ｐ
    ＵＢ附近使用所有0000000000門號手機，亦非可
    遽然推認同案被告戴智偉於案發當時在天使ＰＵＢ，況且此
    期間並無被告丙○○、戴智偉之通聯記錄，更無從證明與被
    告丙○○有何關聯。則本件公訴意旨認被告丙○○涉犯前開
    罪名，僅有告訴人甲○○、丁○○、乙○○之指訴為憑。然
    告訴人甲○○與乙○○彼此為朋友關係，與丁○○同為天使
    ＰＵＢ工作，渠等所為之陳述，難免彼此相互影響，應評價
    為同一事件告訴人等單一指訴，不足以互為其餘二位告訴人
    指訴之補強證據。揆諸上開說明，自應有其他證據以資審認
    ，始足以排除合理之懷疑而確信被告等之犯行。是檢察就被
    告犯罪事實之舉尚嫌不足。
六、另查告訴人甲○○與丁○○均於原審到庭結證表示其等於九
    十二年一月二十九日當日即已知悉吧台內之現金及人事資料
    遺失（詳原審卷第一七七、一八六頁），若天使ＰＵＢ當日
    確遭人強盜財物，衡情應於報案之初即將人身財產安全遭受
    重大受害之情告知警察，以求受到重視處理及迅速追回財物
    損失。然甲○○、丁○○、乙○○於九十二年二月八日報案
    時均僅指稱遭被告丙○○於九十二年一月二十九日帶領五、
    六名姓名不詳姓名男子前往天使ＰＵＢ將其等毆打成傷並砸
    毀店內物品等情事，未提及有遭強盜吧檯人事資料、現金及
    恐嚇（甲○○、乙○○），或被告丙○○有阻止甲○○行使
    電話報警權利等情事。遲至同年二月二十三日及同年三月一
    日警詢時，才分別陳述遭強盜及妨害行使權利（詳臺南市警
    察局第四分局民眾言詞告訴紀錄表及九十二年二月八日、同
    年三月一日警詢筆錄，警一卷第四頁至十二頁；第十九至二
    一頁）。證人即受理報案員警邱志光亦於原審到庭結證：九
    十二年二月八日受理被害人甲○○、丁○○、乙○○報案時
    ，渠三人均未提及被強盜、阻止報案、恐嚇，或財物損失等
    情事，不可能他們有提到，而沒有記載在筆錄上，若有的話
    ，這是重大案件，伊若承辦會有績效，不可能遺漏，九十二
    年一月二十九日被通知到場，沒有說是強盜案，通報是說毆
    打和砸店，當天也沒有當作重大案件處理等語（詳原審卷第
    一一０至一一一頁、第一一五頁）。足見告訴人等於事發後
    並未立即報案，係於十日後始報警處理，一個月後突又擴大
    案情，所為指訴前後不一，是否真實自應依其他證據佐證。
    而證人曾嘉正於原審行交互詰問時，辯護人結問：「（如何
    知道九十二年一月二十九日天使PUB被砸店？）甲○○說的
    ，當時我並不在場是隔天甲○○向我口述。」「（甲○○怎
    麼說？）他說有發生糾紛，被砸店，我有問他是何人做的，
    他說不知道，並說他要查。」又法官問以：「甲○○事後有
    無跟你說要你出來作證的事情？」「他有無談到條件？」其
    原證述：「沒有。」「沒有談到條件。」嗣旋即改稱：甲○○開庭之前有打電話給伊，叫伊幫他們說話，就是說伊在現
    場有看到丙○○、戴智偉在現場，並承諾收到賠償，要給伊
    一部分，沒有說多少等語（詳本院卷第一五七、一五八頁）
    。益證告訴人對所告訴之事實有不實指訴之嫌，更有為提訴
    訟而使用不當手段之虞，是告訴人等所述事證自應受嚴格檢
    驗。
七、公訴人認被告丙○○於九十二年一月二十九日遭解僱後，以
    手機（門號：0000000000號）致電戴智偉（門號
    ：0000000000號），由戴智偉糾眾前往天使ＰＵ
    Ｂ為傷害及毀損犯行，然觀之前開二個門號之通聯紀錄顯示
    ，自九十二年一月二十九日凌晨二時三十分被告丙○○遭甲○○遭解僱時起至天使ＰＵＢ於同日凌晨四時許遭人砸店完
    畢之期間，均無洪女以前開手機與戴智偉通話之紀錄（被告
    丙○○與戴智偉係於至同日四時二十七分許有二通之通話紀
    錄，詳偵一卷第十八頁），同一時期，戴智偉前揭手機亦僅
    有與案外人洪國勛通話之紀錄（詳偵一卷第二一頁通聯紀錄
    ），而甲○○與乙○○在偵查中均證述其等對於洪國勛並無
    印象。此外，亦無任何證據顯示洪國勛為前往天使ＰＵＢ遂
    行傷害及毀損犯行之男子之一。再依和信電訊股份有限公司
    查復，九十二年一月二十九日戴智偉前開手機之發話之基地
    臺址分別為「臺南市○區○○街三六三號」及「臺南市○區
    ○○街一號七樓」，有該公司九十三年十月十二日和信〔業
    服〕字第０九三０一一００號函文在卷足稽（詳原審卷第五
    八至五九頁），其通訊接收範圍甚廣，是戴智偉當日使用手
    機之狀況，亦不足以佐證告訴人所指訴係被告以電話聯繫戴
    智偉率眾砸店之事實。又依卷附資料，亦無充分之證據足以
    認定戴智偉於當日確有與被告丙○○聯繫或前往天使ＰＵＢ
    現場之事實。因此戴智偉已經原審判決無罪確定在案。
八、綜上所述，本件依調查所得之證據，尚不足以證明被告丙○○確有公訴人所指訴之傷害及毀損分犯行，要難單憑告訴人
    等片面之指訴，遽為不利於被告之認定。此外，復查無其他
    積極證據足資證明被告丙○○此部分罪行，揆諸首開說明，
    其犯罪尚屬不能證明。原審未加詳求，遽認被告傷害及毀損
    犯行明確，因予論罪科刑，自有未洽。被告上訴意旨執以指
    摘原判決之不當，為有理由，自應由本院將原判決撤銷，另
    為被告丙○○無罪判決之諭知，以昭公允。
據上論斷，應依刑事訴訟法第三百六十九條第一項前段、第三百
六十四條、第三百零一條第一項，判決如主文。
本案經檢察官蘇南桓到庭執行職務。
中　　華　　民　　國　　94　　年　　9 　　月　　20　　日
                  刑事第二庭    審判長法　官　葉居正
                                      法　官　高明發
                                      法　官　李文福
以上正本證明與原本無異。
不得上訴。
　　　　　　　　　　　　　　　　　　　書記官　李良倩
中　　華　　民　　國　　94　　年　　9 　　月　　21　　日
